【裁判字號】    99,易,447
【裁判日期】    990823
【裁判案由】    違反毒品危害防制條例
【裁判全文】
臺灣雲林地方法院刑事判決               99年度易字第447號
公  訴  人  臺灣雲林地方法院檢察署檢察官
被      告  甲○○
上列被告因違反毒品危害防制條例案件，經檢察官聲請簡易判決
處刑（99年度毒偵字第215 號、第348 號、第467 號、第578 號
、第720 號），本院虎尾簡易庭認為不妥，改以通常訴訟程序審
理，嗣被告於準備程序進行中，就被訴事實為有罪之陳述，本院
改行簡式審判程序審理，判決如下：
    主  文
甲○○施用第二級毒品，處有期徒刑肆月，如易科罰金，以新臺
幣壹仟元折算壹日，扣案第二級毒品甲基安非他命顆粒貳包（毛
重壹點零肆公克、淨重零點陸柒肆肆公克、驗餘淨重零點陸肆肆
柒公克）沒收銷燬之，包裝袋貳個、甲基安非他命吸食器壹組均
沒收；又施用第二級毒品，處有期徒刑肆月，如易科罰金，以新
臺幣壹仟元折算壹日；又施用第二級毒品，處有期徒刑肆月，如
易科罰金，以新臺幣壹仟元折算壹日，扣案第二級毒品甲基安非
他命顆粒伍包（毛重壹點玖捌公克、淨重零點陸伍陸玖公克、驗
餘淨重零點陸肆零壹公克）沒收銷燬之，包裝袋5 個、甲基安非
他命吸食器肆組均沒收；又施用第二級毒品，處有期徒刑肆月，
如易科罰金，以新臺幣壹仟元折算壹日，扣案包裝袋2 個、甲基
安非他命吸食器壹組均沒收。應執行有期徒刑壹年，如易科罰金
，以新臺幣壹仟元折算壹日，扣案第二級毒品甲基安非他命顆粒
共柒包（毛重參點零貳公克、淨重壹點參參壹參公克、驗餘淨重
壹點貳捌肆捌公克）沒收銷燬之，包裝袋玖個、甲基安非他命吸
食器陸組均沒收。
    事  實
一、甲○○前因施用毒品案件，經觀察、勒戒執行完畢，認無繼
    續施用毒品之傾向，於民國98年8 月27日予以釋放，並由臺
    灣雲林地方法院檢察署檢察官以98年度毒偵字第532 號為不
    起訴處分確定。詎仍不知悔改，復基於施用第二級甲基安非
    他命毒品之犯意，於(一)、99年2 月23日6 時許，在雲林縣西
    螺鎮河南里河南69號其居所，以將甲基安非他命置於其所有
    供施用（但非專用）甲基安非他命之玻璃球內點火燒烤後吸
    食其煙之方式，施用第二級毒品甲基安非他命1 次。嗣於同
    日8 時15分，為警在上開居所查獲，並扣得第二級毒品甲基
    安非他命2 包（毛重1.04公克）及其所有供施用毒品之器具
    吸食器1 組；(二)、99年3 月13日22時25分往前回溯96小時內
    ，在上開居所，以將甲基安非他命置於玻璃球內點火燒烤後
    吸食其煙之方式，施用第二級毒品甲基安非他命1 次。嗣於
    99年3 月13日22時，為警在彰化縣二林鎮香田國小前查獲，
    經帶回警局採其尿液送驗結果，呈甲基安非他命陽性反應；
    (三)、99年3 月17日10時，在雲林縣西螺鎮安定里14鄰安定21
    7 號其住處，以上開方式，施用第二級毒品甲基安非他命1
    次。嗣於同日12時20分，為警在上開住所查獲，並扣得第二
    級毒品甲基安非他命5 包（毛重1.98公克）及其所有供施用
    毒品之器具吸食器4 組；(四)、99年3 月27日12時許，在上開
    居所，以上開方式，施用第二級毒品甲基安非他命1 次。嗣
    於99年3 月28日1 時30分，為警在雲林縣西螺鎮○○路與福
    來路交岔路口查獲，並扣得第一級毒品海洛因1 包（毛重
    1.07 公 克）（持有第一級毒品海洛因部分，另簽分偵辦）
    及其所有供施用毒品之器具吸食器2 組、殘渣袋2 個，並移
    送臺灣雲林地方法院檢察署，經該署檢察官向本院聲請羈押
    獲准，至臺灣雲林看守所羈押，該所於99年3 月30日採其尿
    液送驗結果亦呈甲基安非他命陽性反應。
二、案經雲林縣警察局斗南分局、西螺分局、雲林縣警察局、彰
    化縣警察局芳苑分局報請及臺灣雲林看守所函送臺灣雲林地
    方法院檢察署檢察官偵查聲請簡易判決處刑。
    理  由
一、上揭犯罪事實，業據被告甲○○於本院準備程序時自白不諱
    （詳本院卷準備程序筆錄），且被告於前開分別被查獲時所
    採集之尿液經送驗，結果均呈安非他命、甲基安非他命之陽
    性反應1 節，有詮昕科技股份有限公司於99年3 月9 日出具
    之濫用藥物尿液檢驗報告及雲林縣警察局斗南分局查獲煙毒
    、麻管嫌犯尿液送檢真實姓名對照表各1 紙（詳99年度毒偵
    字第215 號偵查卷第19頁、第20頁）、詮昕科技股份有限公
    司於99年3 月30日出具之濫用藥物尿液檢驗報告及彰化縣警
    察局芳苑分局委託檢驗尿液代號與真實姓名對照認證單各1
    紙（詳彰化縣警察局芳苑分局刑案偵查卷第7 頁、第5 頁）
    、詮昕科技股份有限公司於99年3 月31日出具之濫用藥物尿
    液檢驗報告及雲林縣警察局西螺分局應受尿液採驗人尿液檢
    體採集送驗紀錄表各1 紙（詳99年度毒偵字第348 號偵查卷
    第18頁、第19頁）、正修科技大學超微量研究科技中心於99
    年4 月13日出具之尿液檢驗報告及雲林縣警察局刑警大隊委
    託檢驗尿液代號與真實姓名對照認證單各1 紙（詳99年度毒
    偵字第467 號偵查卷第14頁、第15頁）及詮昕科技股份有限
    公司於99年4 月15日出具之濫用藥物尿液檢驗報告及臺灣雲
    林看守所收容人尿液採集作業確認書、檢體採收紀錄表各1
    紙（詳99年度毒偵字第578 號偵查卷第7 頁、第4 頁、第5
    頁）在卷可稽，復有第二級毒品甲基安非他命顆粒共7包（
    毛重3.02公克、淨重1.3313公克、驗餘淨重1.2848公克）、
    包裝袋9 個、甲基安非他命吸食器6 組扣案可證，足以佐證
    被告上開任意性自白與事實相符，堪予採信。而被告有如上
    犯罪事實所載執行觀察、勒戒之情形，有臺灣高等法院被告
    前案紀錄表在卷可稽，被告於觀察、勒戒執行完畢釋放後，
    5 年以內再犯本案4 次施用第二級毒品甲基安非他命犯行，
    亦堪採認，為此被告確有分別於上揭時、地施用第二級毒品
    甲基安非他命各1 次，共4 次之行為，事證明確，被告犯行
    ，洵堪認定，應予依法論科。
二、查甲基安非他命，依毒品危害防制條例第2 條第2 項第2 款
    規定，屬第二級毒品。核被告所為均係犯毒品危害防制條例
    第10條第2 項之施用第二級毒品罪。其施用前、後持有第二
    級毒品甲基安非他命之行為，既意在供己施用，其持有之低
    度行為均應為施用之高度行為吸收，均不另論罪。被告先後
    4 次施用第二級毒品，犯意各別，行為互殊，應分論併罰。
    爰審酌被告前有施用毒品之不良素行，經觀察、勒戒後，未
    能徹底戒絕施用毒品之惡習，仍一再施用第二級毒品甲基安
    非他命，足徵其沾染毒品甚深，戕害自身健康，漠視法令禁
    制，顯未見悔改之意，惟能坦承犯行，犯後態度尚佳，暨其
    犯罪動機、手段等一切情狀，分別量處如主文所示之刑，併
    均諭知易科罰金之折算標準後，再依刑法第51條第5 款之規
    定，定其應執行刑，併依大法官會議釋字第662 號解釋意旨
    及刑法第41條第8 項：「第一項至第四項及第七項之規定，
    於數罪併罰之數罪均得易科罰金或易服社會勞動，其應執行
    之刑逾六月者，亦適用之。」之規定，諭知易科罰金之折算
    標準如主文所示。
三、扣案之第二級毒品甲基安非他命顆粒共7 包（毛重3.02公克
    、淨重1.3313公克、驗餘淨重1.2848公克），確含第二級毒
    品甲基安非他命成分等情，有憲兵司令部刑事鑑識中心出具
    之鑑定書2 紙附卷可資參照（詳見本院虎尾簡易庭99年度虎
    簡字第153 號卷第9 頁、99年度毒偵字第348 號偵查卷第23
    頁），均屬查獲之毒品違禁物，自應依毒品危害防制條例第
    18條第1 項前段規定，均併諭知沒收銷燬之；另包裹第二級
    毒品甲基安非他命之包裝袋9 個，並非不可與毒品分離，其
    係毒品之外包裝，用於包裹毒品及被告所有供其施用（但非
    專用）甲基安非他命之吸食器6 組，均為被告所有供施用毒
    品所用之物，均依刑法第38條第1 項第2 款、第3 項之規定
    ，一併宣告沒收。
據上論斷，依刑事訴訟法第452 條、第284 條之1 、第273 條之
1 第1 項、第299 條第1 項前段，毒品危害防制條例第10條第2
項、第18條第1 項前段，刑法第11條前段、第41條第1 項前段、
第8 項、第38條第1 項第2 款、第51條第5 款，判決如主文。
本案經檢察官吳文城到庭執行職務。
中    華    民    國    99    年    8     月    23    日
                  刑事第三庭  法  官  張文俊
以上正本證明與原本無異。
如不服本判決，應於收受判決後10日內，向本院提出上訴書狀，
並應敘述具體理由；其未敘述上訴理由者，應於上訴期間屆滿後
20日內，向本院補提理由書（均須按他造當事人之人數附繕本）
，「切勿逕送上級法院」。
                              書記官  金雅芳
中    華    民    國    99    年    8     月    23    日
附錄本案論罪科刑法條全文：
毒品危害防制條例第10條第2項：
施用第二級毒品者，處3年以下有期徒刑。

司法院資訊處製作；財團法人民間司法改革基金會備份。
